【裁判字號】    99,抗,12
【裁判日期】    990226
【裁判案由】    本票裁定強制執行
【裁判全文】
臺灣臺南地方法院民事裁定                99年度抗字第12號
抗  告    人  永騰砂石有限公司
兼法定代理人  甲○○
相  對    人  乙○○
上列當事人間本票裁定強制執行事件，對於民國98年12月24日本
院98年度司票字第2612號裁定提起抗告，本院裁定如下：
    主  文
抗告駁回。
抗告程序費用新臺幣壹仟元由抗告人負擔。
    理  由
一、按對於非訟事件之裁定提起抗告者，徵收費用新臺幣（下同
    ）1,000 元，非訟事件法第17條前段定有明文；第13條、第
    14條、第15條及第17條規定之費用，關係人未預納者，法院
    應限期命其預納；逾期仍不預納者，應駁回其聲請或抗告。
    ，同法第26條第1 項亦有明文；次按，抗告不合程式或有其
    他不合法之情形而可以補正者，原第一審法院應定期間命其
    補正，如不於期間內補正，應以裁定駁回之。此觀之非訟事
    件法第46條準用民事訴訟法第495 條之1 之規定，再準用民
    事訴訟法第442 條第2 項之規定自明。
二、本件抗告人在原法院對於本院民國98年10月29日98年度司票
    字第2612號民事裁定提起抗告，未據繳納裁判費，經本院於
    98年11月18日通知抗告人於裁定送達後7 日內補正，該通知
    已於98年11月25日寄存於抗告人永騰砂石有限公司（下稱永
    騰公司）之法定代理人即抗告人甲○○住所之警察機關，依
    民事訴訟法第138 條第2 項之規定，於98年12月5 日午後12
    時發生送達之效力，然抗告人逾期仍未補正，有前揭通知（
    稿）、本院送達證書、本院非訟中心查詢簡答表各1 份在卷
    可按，其抗告自非合法，應予駁回，原裁定駁回其抗告，即
    無不合。抗告意旨略以：因未變更公司地址，未能即時領取
    寄存於警察機關之通知，領取通知後，業已繳納抗告費等語
    ，並提出本院98年1 月4 日自行收納款項統一收據影本1 份
    （下稱系爭收據）為證。惟按，民事訴訟法第138 條所規定
    之寄存送達，自寄發之日起，經10日發生效力，至於應受送
    達人究於何時前往領取應受送達之文書，或並未前往領取，
    於送達之效力並無影響。抗告意旨主張因未變更公司地址，
    未能即時領取寄存於警察機關之通知之事實，縱或屬實，對
    於前開通知業於98年12月5 日午後12時發生送達之效力，抗
    告人逾期仍未補正前開通知命其補正事項之事實，並無影響
    ；再觀之系爭收據，可知系爭收據乃抗告人於原裁定駁回其
    抗告後，對於原裁定提起抗告時繳納費用之收據，對於抗告
    人逾期仍未補正前開通知命其補正事項之事實，亦無影響。
    抗告人以前揭理由，指摘原裁定不當，求予廢棄，為無理由
    ，應予駁回。
三、復按，非訟事件程序費用，除法律另有規定外，由聲請人負
    擔；前項費用之負擔有相對人者，準用民事訴訟法有關訴訟
    費用之規定；依法應由關係人負擔費用者，法院裁定命關係
    人負擔時，應一併確定其數額，非訟事件法第21條第1 項前
    段、第2 項、第24條第1 項分別定有明文；訴訟費用，由敗
    訴之當事人負擔，民事訴訟法第78條亦有明文。查，本件抗
    告既經駁回，抗告程序費用，自應由敗訴之抗告人負擔；又
    抗告人提起本件抗告，除繳納抗告費1,000 元外，別無其他
    訴訟費用之支出，故本件訴訟費用額確定1,000 元，應由敗
    訴之抗告人負擔。
四、據上論結，本件抗告為無理由，依非訟事件法第46條、第21
    條第2 項、第24條第1 項，民事訴訟法第495 條之1 第1 項
    、第449 條第1 項、第78條、第95條，裁定如主文。
中    華    民    國    99    年    2     月    26    日
                  民事第三庭  法  官  伍逸康
以上正本係照原本作成。
如不服本裁定應於送達後10日內向本院提出再抗告狀，並繳納再
抗告費新台幣1,000 元。再為抗告應以適用法規顯有錯誤為理由
，並經本院之許可，該許可以原裁定所涉及之法律見解具有原則
上重要性者為限。
中    華    民    國    99    年    2     月    26    日
                              書記官  盧昱蓁

司法院資訊處製作；財團法人民間司法改革基金會備份。
